

FELIPE KAIAN

DESENVOLVEDOR - TECH LEAD

Sou Felipe, apaixonado por matemática e computação. Com 21 anos, tenho habilidades lógicas e analíticas afiadas e uma paixão por resolver problemas complexos, quanto mais desafiador, melhor. Estou ansioso para explorar oportunidades e compartilhar meu conhecimento com vocês.

CURIOSIDADES DIFERENCIAIS

- Mais de 8 anos aperfeiçoando minha lógica de programação (comecei aos 12) e adquirindo conhecimento sobre Machine learning, redes neurais, algoritmos genéticos, Block Chain e geometria computacional.
- Atualmente tenho duas aplicações autorais publicadas, "Dino Smash" e "Notify", disponível na PLay Store, além de dezenas de projetos pessoais desenvolvidos. Você pode conhecer alguns deles no link abaixo.
- Sou perfeccionista, criativo, inovador e autodidata, aprendo qualquer coisa com facilidade e rapidez.

PROJETOS PESSOAIS

DISPONÍVEIS NO LINK ABAIXO

https://github.com/FelipeKaian?tab=repositories

- Salvador, BA Brasil
- felipekaianmutti@gmail.com
- in https://www.linkedin.com/in/felipe-kaian-431a281b7/

HABILIDADES



EXPERIÊNCIA PROFISSIONAL

Desenvolvedor Android, Java e C#

ENAUTEC ELECTRONICS | MAI. DE 2021 - NOV. DE 2021

- Desenvolvi uma aplicação Android e biblioteca Java para comunicação BLE com um dispositivo RFID.
- Desenvolvi uma aplicação desktop com WinForms, .NET e C# de comunicação Serial para a automatização de testes físicos e persistência XML.
- Desenvolvi uma nova biblioteca Java com uma arquitetura de buffers em processamento paralelo e interpretadores byte à byte independentes.

Desenvolvedor WEB & MOBILE - React.js e REACT NATIVEPRIT & FG/A NOV. DE 2021 - PRESENTE

- Manutenção e implementação de novas funcionalidades em quatro aplicações ativas WEB e MOBILE.
- Desenvolvi uma aplicação WEB de agendamentos utilizando React.js, Rest API, Axios, MUI, CSS, React Router Dom, Hooks, OAuth2 e Redux.
- Atuei com a metodologia Scrum utilizando o Jira com gerenciador de Tasks e BitBucket em conjunto com o Git para controle de versionamento dos projetos.

Desenvolvedor Flutter

SOLOS & CS2 DEZ. DE 2022 - PRESENTE

 Atuo como líder de projeto em uma aplicação totalmente nova construída do absoluto zero utilizando Clean Architecture, Modular e Bloc, integrado com Rest API e Web Socket, além de ser totalmente responsivo, traduzido para diferentes idiomas, inclui chat em tempo real, integração com a lista de contatos do aparelho.

FORMAÇÃO ACADÊMICA

Ensino médio CONCLUIDO EM 2019 sempre me destacando pelo meu gosto e facilidade com a matemitica e as ciéncias extas.

Ensino superior CURSANDO 2019-2023

cursando bacharelado em engenharia de software na universidade Católica do Salvador (UCSAL) com conclusão ao final em 2023. Atuando como monitor de turma e me destacando em maratonas de programação.